臺灣臺南地方法院刑事判決　　　　　　　　96年度易字第14號
公　訴　人　臺灣臺南地方法院檢察署檢察官
被　　　告　丙○○
　　　　　　乙○○
上　一　人　蘇正信律師
選任辯護人　蔡進欽律師
　　　　　　蔡弘琳律師
上列被告等因傷害案件，經檢察官提起公訴（95年度偵字第1447
9號），本院判決如下：
    主  文
丙○○傷害人之身體，處拘役參拾日。如易科罰金，以新台幣壹
仟元折算壹日。
乙○○傷害人之身體，處拘役伍拾日。如易科罰金，以新台幣壹
仟元折算壹日。
    事  實
一、丙○○與乙○○間因財務糾紛，丙○○數度前往乙○○臺南
    市○區○○路三段一三五巷六六號辦公室內催債。民國（以
    下同）九十五年九月一日下午三時四十分許，丙○○再度前
    往上址找尋乙○○，乙○○辦公室內員工向丙○○謊稱乙○○不在，丙○○乃在辦公室內等候。嗣丙○○發覺乙○○確
    在辦公室內，兩人即生口角，乙○○急欲離開辦公室，丙○○則以拉扯方式欲阻止乙○○離去。兩人在辦公室內一路往
    玻璃大門拉扯，乙○○出了玻璃大門後，明知丙○○將雙手
    伸出對開玻璃大門外，若將玻璃門突然關閉將夾傷丙○○之
    手臂，竟基於傷害之犯意，悍然將玻璃門關閉，兩人並繼續
    相互拉扯至屋外，致丙○○受有右側臉部腫痛合併瘀青與左
    側上臂、小腿、右側前臂瘀青之傷害，乙○○則受有鼻部下
    唇擦傷之傷害（起訴書原記載乙○○受有背部鈍傷合併鼻部
    下唇、左側手掌擦傷之傷害，惟業經檢察官當庭減縮）。
 二、案經乙○○、丙○○訴由臺南市警察局第五分局報請臺灣
     臺南地方法院檢察署檢察官偵查起訴。
    理  由
一、訊據被告丙○○、乙○○均矢口否認有何傷害犯行，被告丙○○辯稱：並未毆打乙○○鼻樑云云。被告乙○○則辯稱：
    丙○○之傷勢並非伊所造成云云。惟查：
  (一)被告丙○○部分，有下列事證足資證明：
    1.共同被告乙○○於本院指稱：「我關鐵門出去之後，丙○○從我側面打我而使眼鏡刮到我的眼鏡，使眼鏡刮到我的
      鼻翼而瘀血」等語。
    2.證人即被告乙○○辦公室內員工己○○、甲○○、戊○○
      及被告丙○○之胞妹張蕓讌於本院審理時均證述兩人在辦
      公室內一路拉扯至辦公室外等情。核與勘驗案發當日被告
      乙○○辦公室內之監視錄影器轉錄光碟結果相符，並有本
      院九十六年三月九日準備程序筆錄、翻拍照片在卷可稽。
    3.證人張蕓讌更進一步證稱：「我走到外面去右轉，旁邊大
      樓有警衛，我叫警衛趕快報警，旁邊很多人在看，我看到
      乙○○壹支腳上有鞋子，壹支腳沒有穿鞋子，眼鏡也掉了
      ，手上拿著磚頭，後來警車就來了」等語。
    4.綜上共同被告乙○○及證人己○○、甲○○、戊○○及張
      蕓讌證詞及上開勘驗結果，足資證明被告丙○○、乙○○
      兩人一路拉扯，致被告乙○○所戴眼鏡掉落。而被告乙○○亦確受有鼻部下唇擦傷之傷害，有郭綜合醫院九十五年
      九月一日診斷證明書乙紙在卷可稽。益徵被告乙○○所受
      上開傷害，確因被告丙○○拉扯間因撥落乙○○所戴眼鏡
      致遭刮傷所致。被告乙○○此部分之指述與事實相符，應
      堪採信。被告丙○○否認傷害犯行，不足採信。
  (二)被告乙○○部分，亦有下列事證足資證明：
    1.經驗案發當日被告乙○○辦公室內之監視錄影器轉錄光碟
      結果，認：被告乙○○一路從辦公室往大門離去，丙○○
      與乙○○一路拉扯，穿過辦公室，乙○○在被告丙○○要
      出大門時，用力關閉鋁門等情，有本院九十六年三月九日
      準備程序筆錄、翻拍照片在卷可稽。
    2.證人戊○○及張蕓讌於本院審理時均證稱：「有聽到玻璃
      門碰一聲很大聲」等語。
    3.被告丙○○確受有如事實欄所示傷害等情，亦有郭綜合醫
      院九十五年九月一日診斷證明書乙紙及被告丙○○傷勢照
      片二幀在卷可稽。益徵被告丙○○所受上開傷害，確因被
      告乙○○用力關閉大門所致。被告乙○○否認犯行，亦不
      足採信。
二、核被告丙○○、乙○○傷害人之身體，所為均係犯刑法第二
    百七十七條第一項之傷害罪。爰審酌被告兩人因財務糾紛，
    無法理性解決，衍生本件傷害案，已屬不智之舉。經本院勸
    諭，仍無法善了，顯見雙方積怨至深，惟有訴訟一途。審判
    期間，屢見雙方針鋒相對，互不相讓，各執一詞，不見是非
    ，誠屬遺憾。謹審度雙方糾紛上情，傷害嚴重程度及犯後所
    見態度，酌各量處如主文所示之刑，並諭知易科罰金之折算
    標準。
據上論斷，應依刑事訴訟法第二百九十九條第一項前段、刑法第
二百七十七條第一項、第四十一條第一項前段，刑法施行法第一
條之一第一項、第二項前段判決如主文。
本案經檢察官丁○○到庭執行職務。
中　　華　　民　　國　　96　　年　　5　　月　　11   　日
　　　　　　　　　刑事第十三庭  審判長法　官　林英志
                                      法  官  蔡直青
                                      法  官  鍾邦久
以上正本證明與原本無異。
如不服本判決，應於判決送達後10日內，向本院提出上訴狀。
　　　　　　　　　　　　　　　　書記官　田富蓉
中　　華　　民　　國　　96　　年　　5　　月　　11   　日
附錄本案論罪科刑法條全文：
中華民國刑法第277條第1項：
（普通傷害罪）
傷害人之身體或健康者，處 3 年以下有期徒刑、拘役或 1 千元
以下罰金。
